【裁判字號】    98,訴,104
【裁判日期】    980527
【裁判案由】    毒品危害防制條例
【裁判全文】
臺灣臺北地方法院刑事判決               98年度訴字第104號
公  訴  人  臺灣臺北地方法院檢察署檢察官
被      告  甲○○
                    （現另案羈押於臺灣臺北看守所）
上列被告因違反毒品危害防制條例案件，經檢察官提起公訴（97
年度毒偵字第3866號）後，因被告於準備程序中就被訴事實為有
罪之陳述，經本院合議庭裁定改行簡式審判程序審理，茲判決如
下：
    主  文
甲○○施用第一級毒品，累犯，處有期徒刑捌月，扣案海洛因伍
包（合計淨重肆點參公克）均沒收銷燬，海洛因之空包裝伍個（
合計重壹點零捌公克）均沒收。又施用第二毒品，累犯，處有期
徒刑參月，扣案安非他命殘渣袋壹個（重零點貳公克）沒收銷燬
。應執行有期徒刑拾月，扣案海洛因伍包（合計淨重肆點參公克
）、安非他命殘渣袋壹個（重零點貳公克）均沒收銷燬，海洛因
之空包裝伍個（合計重壹點零捌公克）均沒收。
    事實及理由
一本件犯罪事實、證據、理由及適用法條，均引用檢察官起訴書
  之記載（如附件）。
二本院審酌被告前因施用毒品行為遭判處徒刑，並已執行完畢，
  卻再為本件犯行，顯未因前案刑之執行而生警惕，對個人身心
  戕害甚鉅，其但念其犯後態度良好，坦承犯行，及所犯屬自戕
  行為等一切情狀，分別量處如主文所示之刑，並定其應執行之
  刑。扣案白色粉末5 包（合計淨重4.3 公克，空包裝5 個合計
  重1.08公克）經法務部調查局鑑定結果含有海洛因成分，屬毒
  品危害防制條例第2 條第2 項第1 款第一級毒品，有該局97年
  12月22日調科壹字第09723045390 號函可證；殘渣袋1 個經基
  隆市警察局第一分局延平所以聯勤204 廠製造之煙毒品檢驗包
  試劑初步檢驗結果呈安非他命反應，屬毒品危害防制條例第2
  條第2 項第2 款第二級毒品，亦有該所查獲涉嫌毒品危害防制
  條例毒品初步檢驗報告單可憑，且因殘渣袋內之安非他命與所
  附著之包裝無法剝離殆盡，與前述海洛因5 包等，不問屬於犯
  人與否，均依毒品危害防制條例第18條第1 項前段規定諭知沒
  收銷燬之。海洛因之空包裝5 個（合計重1.08公克）均有防止
  海洛因裸露、逸出及潮濕之功用，並便於攜帶為供被告施用海
  洛因所用之物，且均屬被告所有，已經其供承在卷，依刑法第
  38條第1 項第2 款沒收之。
三本件被告所犯為死刑、無期徒刑、最輕本刑3 年以上有期徒刑
  以外之罪，亦非高等法院管轄第一審之案件，其於本院行準備
  程序時並就被訴事實為有罪之陳述，經聽取檢察官及被告之意
  見後，依刑事訴訟法第273 條之1 第1 項之規定，由本院合議
  庭裁定本件改依簡式審判程序，並由受命法官獨任進行審理。
四適用之法條：刑事訴訟法第273 條之1 第1 項、第299 條第1
  項前段，毒品危害防制條例第10條第1 項、第2 項、第18條第
  1 項前段，刑法第11條前段、第47條第1 項、第51條第5 款、
  第38條第1 項第2 款。
本案經檢察官蘇維達到庭執行職務
中    華    民    國    98    年    5     月    27    日
                  刑事第十五庭  法  官    邱蓮華
上正本證明與原本無異。
如不服本判決應於收受送達後10日內向本院提出上訴書狀，並應
敘述具體理由；其未敘述上訴理由者，應於上訴期間屆滿後20日
內向本院補提理由書（均須按他造當事人之人數附繕本）「切勿
逕送上級法院」。
                                書記官    葉宜玲
中    華    民    國    98    年    5     月    27    日
附件
臺灣臺北地方法院檢察署檢察官起訴書
                                    97年度毒偵字第3866號
    被      告  甲○○  男  49歲（民國○○年○ 月○ 日生）
                        住臺北市○○區○○街56巷18號
                        國民身分證統一編號：Ｚ000000000號
上列被告因違反毒品危害防制條例案件，業經偵查終結，認為應
提起公訴，茲將犯罪事實及證據並所犯法條分敘如下：
            犯罪事實
一、甲○○前因施用毒品案件，經觀察、勒戒後，認有繼續施用
    毒品之傾向，經臺灣士林地方法院裁定令入戒治處所施以強
    制戒治後，於民國90年10月6 日強制戒治期滿，並由臺灣士
    林地方法院檢察署檢察官於90年11月1 日以90年度戒毒偵字
    第94號為不起訴處分確定；又於93年間因施用毒品案件，經
    臺灣高等法院判決有期徒刑1 年6 月，於95年12月19執行完
    畢。詎仍不知悔改，復基於施用毒品之犯意，分別於97年11
    月5 日凌晨5 時、6 時許及同日晚間10時許，在其位在臺北
    市○○區○○街56巷18號住處內，施用第二級毒品安非他命
    及第一級毒品海洛因。嗣於97年11月7 日凌晨4 時30分許，
    甲○○駕駛車牌號碼HY-8928 號自用小客車行經基隆市○○
    區○○路30號前時，遇警攔檢，為警當場在甲○○所攜帶之
    背包內，查獲第一級毒品海洛因5 小包及第二級毒品安非他
    命1 小包，而得悉上情。
二、案經基隆市政府警察局第一分局報告臺灣基隆地方法院檢察
    署檢察官呈請臺灣高等法院檢察署檢察長令轉本署偵辦。
            證據並所犯法條
一、證據：（一）被告甲○○之供述；（二）台灣尖端先進生技
    醫藥股份有限公司濫用藥物檢驗報告在卷；（三）第一級毒
    品海洛因及第二級毒品安非他命扣案可資佐證，被告犯嫌已
    堪認定。
二、所犯法條：被告甲○○所為係違反毒品危害防制條例第10條
    第1 項、第2 項之罪嫌。被告於有期徒刑執行完畢後（此有
    全國刑案資料查註表可參），五年內故意再犯本件有期徒刑
    以上之罪，為累犯，請依刑法第47條第1 項規定，加重其刑
    。扣案之第一級毒品海洛因及第二級毒品安非他命，併請依
    毒品危害防制條例第18條第1 項規定沒收並銷毀之。
三、依刑事訴訟法第251 條第1 項提起公訴。
    此  致
臺灣臺北地方法院
中    華    民    國    97    年    12    月    12    日
                              檢  察  官  張  智  堯
附錄本案所犯法條全文
毒品危害防制條例第10條
施用第一級毒品者，處 6 月以上 5 年以下有期徒刑。
施用第二級毒品者，處 3 年以下有期徒刑。


司法院資訊處製作；財團法人民間司法改革基金會備份。
